臺灣桃園地方法院刑事判決　　　　　　　　　　　　　　九十年度訴字第四七五號
　　公　訴　人　臺灣桃園地方法院檢察署檢察官
　　被　　　告　乙○○
　　被　　　告　甲○○
右列被告因毒品危害防制條例案件，經檢察官提起公訴（九十年度偵字第四○八九號
），本院判決如左：
    主  文
乙○○、甲○○均無罪。
    理  由
一、被告經合法傳喚，均無正當理由不到庭，本院認本件係諭知無罪之案件，爰不待
    其陳述逕行判決。
二、按犯罪事實應依證據認定之，無證據不得推定其犯罪事實，又被告之自白，不得
    作為有罪判決之唯一證據，仍應調查其他必要之證據，以察其是否與事實相符，
    刑事訴訟法第一百五十四條、第一百五十六條第二項分別定有明文。
三、本件公訴意旨略以：被告乙○○與甲○○均基於轉讓對方之概括犯意，自民國八
    十八年一月起至八十八年九月左右期間，連續在乙○○之桃園縣龍潭鄉○○村○
    ○路三十巷十九號住處或甲○○之同鄉○○村○○○街十一號住處，先後各約五
    次非法轉讓第二級毒品安非他命予對方非法施用，迄八十九年三月三十日十二時
    許，為警查獲甲○○暫借乙○○（非法施用毒品部分另案偵辦）所穿外衣口袋內
    之安非他命一點一公克及吸食器一組因而供出上情，因認被告均犯有毒品危害防
    制條例第八條第二項犯嫌等語。
四、被告乙○○於本院九十年八月六日訊問時固坦承：「共（轉讓）五、六次」，而
    被告甲○○於偵訊時則否認有前開犯行。公訴人認被告二人有前述犯行，係以：
    被告乙○○於偵訊中之自白、前述物品扣案為其依據。經查：
（一）被告乙○○於本件警訊及同日偵訊、八十九年四月二十六日偵訊時均未提及其
      曾與被告甲○○「相互免費提供安非他命一起吸食」（八十九年度偵字第二○
      二四號偵卷第四、十六、二八頁），其於八十九年四月二十六日偵訊時甚至稱
      ：「我未親見他吸安過」等語。其後被告乙○○於八十九年六月九日偵訊時自
      白有如公訴意旨所示之犯行，供稱：「（問：煙吸安？）有，八十八年九月，
      改稱在元月，我與他在他家梅龍路住處吸，我與他常一起吸，末次時間忘了。
      與他同吸先後有約十次，安有時我給他吸，有時他給我吸，都在我家或他家吸
      ，我給他吸約五次，在我家也有在他家，他給我吸也約五次，也在他家或我家
      ，每次都給一些些。」等語。惟被告乙○○於八十九年十月二十日偵訊時又改
      稱：「都是自己用自己的，芳（甲○○）也未給我過。芳只在我家給我一次吸
      ，於八十八年九月左右僅一次而已。之前說給五次現在忘了，應是有二、三次
      ，我家一次，在他家給我二次，我沒給過他，都是他給我，不然就是我吸自己
      的」等語（八十九年他字第一○九一號卷第二四頁）。被告乙○○警、偵訊中
      之陳述，變更不一（先則未提及轉讓之事，甚至供稱「未親見過被告甲○○吸
      安」，繼而改稱「二人互相轉讓一起吸食各約五次」，最後又稱「僅被告甲○
      ○轉讓予伊吸食一次或二、三次，伊未曾轉讓被告甲○○」；另關於轉讓之時
      間先稱「自八十八年一月起，末次時間不記得」，後稱：「八十八年九月」）
      ，是其陳述自難遽採為認定被告二人有前述犯行之唯一證據。
（二）查施用毒品者間轉讓毒品之情形，有如抽煙者之敬煙一樣，不可能僅對方吸食
      ，而提供者不吸食，此如被告乙○○於八十九年六月九日所稱「常一起吸」。
      惟被告乙○○前另於八十八年十月十九日被查獲施用安非他命案件（臺灣桃園
      地方法院檢察署八十八年度毒偵字第一○二四號），其警、偵訊時供稱：「於
      八十八年二月（下旬）開始吸食（安非他命）」（前開偵卷第五、四六頁）。
      再依該案件之刑案資料查註記錄表及本院卷內之台灣高等法院被告全國前案紀
      錄表所載，此次係被告乙○○第一次被查獲施用安非他命。是依被告乙○○之
      前開陳述，其第一次施用安非他命之時間係「八十八年二月間（或下旬）某日
      」。是被告乙○○於前開偵訊時供稱：「在（八十八年）元月」或公訴意旨認
      被告二人「自八十八年一月起互相轉讓安非他命供對方施用」等情，顯與前開
      「被告乙○○自八十八年二月（下旬）開始吸食安非他命」之事實不符。
（三）再被告甲○○於八十八年一月十二日十八時三十分許在其前開住處為警查獲施
      用安非他命，隨即於翌（十三）日經本院裁定，送台灣桃園看守所附設勒戒所
      執行觀察、勒戒後，認定有繼續施用傾向，再經本院裁定強制戒治一年，並送
      台灣新竹戒治所執行至同年九月二十日停止戒治出所等情，此業經本院調臺灣
      桃園地方法院檢察署八十八年度偵字第一○三一號偵查卷宗、八十八年度戒執
      護字第八八二號保護管束執行卷宗核閱無誤。是被告甲○○於公訴意旨所稱之
      「被告二人互相轉讓安非他命之八十八年一月至同年九月期間」，絕大部份均
      在監所內執行觀察、勒戒及戒治。是本件實難認定被告甲○○於此期間內有辦
      法在其住處或被告乙○○住處相互免費提供對方安非他命施用。
（四）至於警方於八十九年三月三十日在被告乙○○身上查獲之安非他命及吸食器，
      雖被告乙○○自始至終均供稱「係自甲○○之衣服內查獲」，惟此為被告於偵
      訊中否認（前述他字卷第十八頁）。而被告乙○○於警訊時並未提及此情，而
      其於於警訊時原承認在當日早上尚有吸食安非他命之行為，惟其於偵訊時改稱
      ：「我於八十八年十二月十日觀勒出來後就沒吸用了」。是被告乙○○為圖免
      再度被送觀察、勒戒，故而翻異前供，則其將扣案之毒品及吸食器推稱係他人
      所有，亦為常情。故尚難以被告乙○○事後所述，而認定前述扣案物品係被告
      甲○○所有。況且，縱認前開物品係被告甲○○所有，亦難即足以推論被告二
      人於半年至一年多前有相互轉讓安非他命之犯行。
（五）此外，復查無其他積極證據，足以證明被告有何犯行。其等犯罪尚屬不能證明
      ，衡諸首開法條規定，自應為無罪之諭知。
五、據上論斷，應依刑事訴訟法第三百零六條、第三百零一條第一項前段，判決如主
    文。
本案經檢察官江苑臻到庭執行職務。
中      華      民      國    九十一    年      六      月     十三     日
                                臺灣桃園地方法院刑事第六庭
                                    法  官  潘進順
右正本證明與原本無異。
如不服本判決，應於判決送達後十日內向本院提出上訴狀（應附繕本），上訴於臺灣
高等法院。
                                    書記官  陳玉芬
中      華      民      國    九十一    年      六      月     十四     日
